# 战略投资核算问题

提问人：RUIHUAXIANG 时间：2022-07-06 10:06:44
求助陈版， 2021 年 11 月，A公司与B公司签署战略投资协议承诺以人民币 20 亿元认购该公司A股股票，并于 12 月根据缴款通知书缴纳了认购款， 2021 年 12 月 24 日，公司收到B公司配售结果通知书，根据通知获配股票已登记到A公司上海证券交易所股东账号，但经查询B公司的公告，该公司 2022 年 1 月 5 日完成A股首发，因此审计师认为A公司在该日获得股东地位，在这之前有发行失败的风险，尚不能确认为一项投资，缴纳的认购款应在往来款项核算，请问陈版 12 月 24 日能否确认为一项投资？在 12 月 24 日至 1 月 5 日之间款项如何核算？谢谢。

回答人：chenyiwei
建议咨询律师，并查阅B公司的公司章程、入股协议等，确定A何时就这部分股份开始享有B公司股东的权利并承担相应义务。这个问题也同时对应于B公司何时可确认股本和资本公积的增加。